【裁判字號】    92,易,36
【裁判日期】    920207
【裁判案由】    毒品危害防制條例
【裁判全文】
臺灣臺中地方法院刑事判決                            九十二年度易字第三六號
    公  訴  人  臺灣臺中地方法院檢察署檢察官
    被      告  甲○○  男  四.
右列被告因毒品危害防制條例案件，經檢察官提起公訴（九十一年度毒偵字第二三七
六號），本院判決如左：
    主  文
甲○○連續施用第二級毒品，累犯，處有期徒刑捌月，扣案安非他命壹包（含袋重約
零點公克）沒收銷燬之，吸食器壹組沒收。
    事  實
一、甲○○曾因詐欺罪，於民國八十五年七月八日為臺灣高等法院臺中分院判處有期
    徒刑八月確定；又因偽造有價證券罪，於八十四年七月十四日為本院判處有期徒
    刑三年二月，經上訴臺灣高等法院臺中分院後，復撤回上訴，而於八十五年四月
    十二日確定；及因詐欺罪，於八十七年三月七日為臺灣彰化地方法院判處有期徒
    刑十月確定，嗣經定應執行刑為有期徒刑四年四月確定，送監執行後，於八十七
    年八月十二日縮短刑期假釋付保護管束，而於八十八年八月二十八日保護管束期
    滿執行完畢。甲○○又因施用毒品案件，經檢察官依本院八十九年度毒聲字第七
    ０七三號裁定送觀察勒戒後，認無繼續施用毒品傾向，而經檢察官於八十九年十
    二月十二日以八十九年度毒偵字第七四九０號為不起訴處分確定；詎其於經檢察
    官為不起訴處分後，復基於概括施用第二級毒品安非他命之犯意，自九十一年七
    月一日起，至同年八月十日上午十時許止，連續在臺中市○○街十號五樓之十二
    租住處，以自製吸食器燒烤第二級毒品安非他命方式，施用第二級毒品安非他命
    多次，期間約每週施用一次。嗣於九十一年八月十日晚上十時三十分，在臺中市
    ○○街十號五樓之十二租住處為警當場查獲，並扣得其所有第二級毒品安非他命
    一包（含袋重約０點三公克）及供施用第二級毒品安非他命所用之吸食器一組等
    物；經檢察官向本院聲請觀察、勒戒，而依本院九十一年八月十一日九十一年度
    毒聲字第二二０七號裁定將甲○○送勒戒處所觀察、勒戒後，認有繼續施用毒品
    之傾向。
二、案經臺中市警察局第二分局報請臺灣臺中地方法院檢察署檢察官偵查起訴。
    理  由
一、訊據被告甲○○對於右揭事實，除否認扣案安非他命一包及吸食器一組為其所有
    外，餘均坦白不諱，並辯稱：扣案物品為其朋友所有等語。經查，被告雖否認扣
    案物品為其所有，然查扣案之安非他命一包及吸食器一組係於被告在臺中市○○
    街十號五樓之十二租住處查獲者，有臺中市警察局第二分局搜索扣押筆錄在卷可
    稽，且被告於警詢及檢察官訊問時均供述扣案物品為其所有，足認其在本院所辯
    扣案物品非其所有等語，應不可採信；而被告自白施用第二級毒品之事實，核與
    其為警查獲時所採之尿液經送檢驗，呈安非他命陽性反應之事實相符，有臺中市
    衛生局煙毒尿液檢驗成績書一件附卷可稽；此外，復有臺中市警察局第二分局扣
    押物品清單二紙在卷可查。又被告前因施用毒品罪，經檢察官依本院八十九年度
    毒聲字第七０七三號裁定送觀察、勒戒後，認無繼續施用毒品傾向，而由臺灣臺
    中地方法院檢察署檢察官於八十九年十二月十二日以八十九年度毒偵字第七四九
    ０號為不起訴處分確定，有該不起訴處分書、臺灣臺中地方法院檢察署刑案資料
    查註紀錄表及臺灣高等法院被告全國前案紀錄表各一件在卷可稽；被告於經檢察
    官不起訴處分後五年內再犯本件毒品危害防制條例第十條之罪，經檢察官向本院
    聲請送觀察、勒戒後，認有繼續施用毒品傾向，有本院九十一年毒聲字第二二０
    七號裁定及臺灣臺中看守所附設勒戒所九十一年八月二十六日中所正總字第０九
    一０００二五六一號函送之證明書在卷可參；本件事證明確，被告犯行洵堪認定
    ，應依法論科。
二、核被告所為，係犯毒品危害防制條例第十條第二項施用第二級毒品罪；其施用第
    二級毒品前持有之低度行為，為其後施用之高度行為所吸收，不另論罪；被告所
    為先後多次施用第二級毒品安非他命之犯行，時間緊接，所犯係構成要件相同之
    罪名，顯係基於概括犯意反覆為之，為連續犯，應依刑法第五十六條規定論以一
    罪，並加重其刑。被告曾因詐欺罪，於八十五年七月八日為臺灣高等法院臺中分
    院判處有期徒刑八月確定；又因偽造有價證券罪，於八十四年七月十四日為本院
    判處有期徒刑三年二月，經上訴臺灣高等法院臺中分院後，復撤回上訴，而於八
    十五年四月十二日確定；及因詐欺罪，於八十七年三月七日為臺灣彰化地方法院
    判處有期徒刑十月確定，嗣經定應執行刑為有期徒刑四年四月確定，送監執行後
    ，於八十七年八月十二日縮短刑期假釋付保護管束，而於八十八年八月二十八日
    保護管束期滿執行完畢，有臺灣臺中地方法院檢察署刑案資料查註紀錄表及臺灣
    高等法院被告全國前案紀錄表各一件在卷可稽，其受有期徒刑執行完畢後，五年
    以內再犯本案有期徒刑以上之罪，為累犯，應依刑法第四十七條規定加重其刑，
    並遞加之。爰審酌被告犯罪之動機、目的、手段、本件犯罪之情節及其施用毒品
    之期間長短，及施用毒品犯罪原具自戕性格，並坦承部分犯罪之犯後態度尚稱良
    好等一切情狀，量處如主文所示之刑，以示懲儆。末查，扣案安非他命一包（含
    袋重約０點三公克），為毒品危害防制條例第二條第二項第二款所指之毒品，爰
    依同條例第十八條第一項前段規定，諭知沒收銷燬之；其餘扣案吸食器一組，為
    被告所有並供犯本案施用第二級毒品罪所用之物，應依刑法第三十八條第一項第
    二款宣告沒收。
據上論斷，應依刑事訴訟法第二百九十九條第一項前段，毒品危害防制條例第十條第
二項、第十八條第一項前段、第二十條第三項前段，刑法第十一條前段、第五十六條
、第四十七條、第三十八條第一項第二款，判決如主文。
中      華      民      國      九十二      年    二    月      七      日
                                    臺灣臺中地方法院刑事第一庭
                                        法  官  林  源  森
右正本證明與原本無異
如不服本判決，應於收受本判決後十日內向本院提出上訴書狀，其未敘述上訴理由者
，並得於提起上訴後十日內向本院補提理由書狀（均須按他造當事人之人數附繕本）
「切勿逕送上級法院」
                                        書記官
中      華      民      國      九十二      年    二    月      十      日
附錄本案論罪科刑法條全文：
毒品危害防制條例第十條第二項
施用第二級毒品者，處三年以下有期徒刑。


司法院資訊處製作；財團法人民間司法改革基金會備份。
